---
title: 'Inlämning 4 Umut Arslan'
output:
  html_document:
    df_print: paged
    toc: yes
  pdf_document:
    toc: yes
  word_document:
    toc: yes
  html_notebook:
    theme: flatly
    toc: yes
author: 'Umut Arslan'    
date: "`r format(Sys.time(), '%d %B, %Y')`"    
---
```{r, include=FALSE}
options(tinytex.verbose = TRUE)
```
Syftet med uppgiften är att med hjälp av datafilen resampla med bootstrap. Som vi kan se så presterar den bättre desto större stickprov vi har, som vanliga t-test sampligen vi gjorde innan. Resultaten är snarlik t.test konfidensintervallen.
```{r , error= FALSE, warning = FALSE}
#iv

# bootstrap resampling
# skapar flera stickprov



data <- read.table(file = "Langddata.txt", header = TRUE) ## Laddar in datan





samp_20 <- 20
samp_100 <- 100
samp_1000 <- 1000

sample_size_20 <- data[sample(1:nrow(data), samp_20, replace = TRUE), ] ##Samplar direkt från datafilen, 20 = N
sample_size_100 <- data[sample(1:nrow(data), samp_100, replace = TRUE), ] ## Samplar direkt från datafilen, 100 = N
sample_size_1000 <- data[sample(1:nrow(data), samp_1000, replace = TRUE), ] ##Samplar direkt från datafilen, 1000 = N



# bootstrap resampling
boot_20 <- numeric(1000) ## sparar bootstr-sample estimeringarna för N = 20
boot_100 <- numeric(1000) ## sparar bootstr-sample estimeringarna för N = 100
boot_1000 <- numeric(1000) ## sparar bootstr-sample estimeringarna för N = 1000

for(i in 1:1000){
  # Beräknar samplen för respektive grupp och tar medelvärdet på dessa minus varandra.
  #Sparar dom i boot_xx för att kunna göra ett CI på medelvärdesskillnaden på dessa.
  

boot_sample_20 <- sample_size_20[sample(1:20, 20, replace = TRUE), ] ## Gör ett bootstrap stickprov från stickprovet med N = 20
boot_sample_100 <- sample_size_100[sample(1:100, 100, replace = TRUE), ] ## Gör ett bootstrap stickprov från stickprovet med N = 100
boot_sample_1000 <- sample_size_1000[sample(1:1000, 1000, replace = TRUE), ] ## Gör ett bootstrap stickprov från stickprovet med N = 1000
  

grp_1_20_data <- boot_sample_20[which(boot_sample_20$grupp == "Gr1"),names(boot_sample_20) %in% c("langd")] ## Separerar Gr1 från Gr2 i sample N = 20
grp_2_20_data <- boot_sample_20[which(boot_sample_20$grupp == "Gr2"),names(boot_sample_20) %in% c("langd")] ## Separerar Gr2 från Gr1 i sample N = 20

grp_1_100_data <- boot_sample_100[which(boot_sample_100$grupp == "Gr1"),names(boot_sample_100) %in% c("langd")] ## Separerar Gr1 från Gr2 i sample N = 100
grp_2_100_data <- boot_sample_100[which(boot_sample_100$grupp == "Gr2"),names(boot_sample_100) %in% c("langd")] ## Separerar Gr2 från Gr1 i sample N = 100

grp_1_1000_data <- boot_sample_1000[which(boot_sample_1000$grupp == "Gr1"),names(boot_sample_1000) %in% c("langd")] ## Separerar Gr2 från Gr1 i sample N = 1000
grp_2_1000_data <- boot_sample_1000[which(boot_sample_1000$grupp == "Gr2"),names(boot_sample_1000) %in% c("langd")] ## Separerar Gr2 från Gr1 i sample N = 1000


medel_skillnad_20 <- mean(grp_1_20_data) - mean(grp_2_20_data)
medel_skillnad_100 <- mean(grp_1_100_data) - mean(grp_2_100_data)
medel_skillnad_1000 <- mean(grp_1_1000_data) - mean(grp_2_1000_data)

  
  
  boot_20[i] <- medel_skillnad_20
  boot_100[i] <- medel_skillnad_100
  boot_1000[i] <- medel_skillnad_1000

}


# 95-procentigt konfidensintervall för bootsen

c(mean(boot_20), quantile(boot_20, c(0.025, 0.975), na.rm = TRUE))
c(mean(boot_100), quantile(boot_100, c(0.025, 0.975), na.rm = TRUE))
c(mean(boot_1000), quantile(boot_1000, c(0.025, 0.975), na.rm = TRUE))



```










Utvärderar tre olika modeller, Regressionsmodell, polynomregressionsmodell samt en lokal regressionsmodell.
Tar fram bias, mse och se för respektive modell.

Vi kan se att bias samt standard error verkar vara lägs på den lokala regressionsmodellen

```{r, results="markup"}
## VI

sum_bias_pred_1 <- matrix(nrow = 1000) 
sum_bias_pred_2 <- matrix(nrow = 1000)
sum_bias_pred_3 <- matrix(nrow = 1000)

options(scipen = 100) ### Tar bort vetenskapliga notationer som e^-5 etc.


  for(i in 1:1000){ 
    
    
    
    
    x <- sort(runif(100, -100, 100), decreasing = FALSE)
    y <- sin(x/20) + rnorm(100, 0, 0.5)
    
    
    skatt_reg <- lm(y ~ x) ## skattar regressionsmodell
    pol_reg <- lm(y ~ poly(x, 3)) ## skattar polynomregressionsmodell
    local_reg <- loess(y ~ x) ##skattar lokal regressionsmodell
    

    skatt_reg_pred <- predict(skatt_reg) ##predikterar den skattade regressionen
    pol_reg_pred <- predict(pol_reg) ##predikterar den skattade polynomen
    local_reg_pred <- predict(local_reg) ##predikterar den skattade lokal reg
    
  
    
      bias_pred_1 <- skatt_reg_pred - sin(x/20) ## beräknar bias på regression
      bias_pred_2 <- pol_reg_pred - sin(x/20) ## beräknar bias på polynom
      bias_pred_3 <- local_reg_pred - sin(x/20) ## beräknar bias på lokal reg
    




    sum_bias_pred_1[i, ] <- mean(bias_pred_1) ## beräknar bias på regression 1000ggr
    sum_bias_pred_2[i, ] <- mean(bias_pred_2) ## beräknar bias på polynom 1000ggr
    sum_bias_pred_3[i, ] <- mean(bias_pred_3) ## beräknar bias på lokal reg 1000ggr
  
  }
    
    
    
 
    
    se_skatt_reg_pred <- sd(skatt_reg_pred) ## beräknar standarderror för reg
    se_pol_reg_pred <- sd(pol_reg_pred) ## beräknar standarderror för poly
    se_local_reg_pred <- sd(local_reg_pred) ## beräknar standarderror för lokal
    
    
    mse_skatt_reg_pred <- sum(bias_pred_1^2) + var(skatt_reg_pred) ## beräknar mean square error för reg
    mse_pol_reg_pred <- sum(bias_pred_2^2) + var(pol_reg_pred) ## beräknar mean square error för poly
    mse_local_reg_pred <- sum(bias_pred_3^2) + var(local_reg_pred) ## beräknar mean square error för lokal
    
    
    skatt_pred_sammansatt <- data.frame(mean(sum_bias_pred_1), se_skatt_reg_pred, mse_skatt_reg_pred) ## skapar dataframe för regression prediktionen
    colnames(skatt_pred_sammansatt) <- c("Bias", "SE", "MSE") ## döper om kolumnerna
    
    pol_pred_sammansatt <- data.frame(mean(sum_bias_pred_2), se_pol_reg_pred, mse_pol_reg_pred) ## skapar dataframe för polynom prediktionen
    colnames(pol_pred_sammansatt) <- c("Bias", "SE", "MSE") ## döper om kolumnerna
    
    local_pred_sammansatt <- data.frame(mean(sum_bias_pred_3), se_local_reg_pred, mse_local_reg_pred) ## skapar dataframe för lokala prediktionen
    colnames(local_pred_sammansatt) <- c("Bias", "SE", "MSE") ## döper om kolumnerna
    
    sammansatt <- rbind(skatt_pred_sammansatt, pol_pred_sammansatt, local_pred_sammansatt ) ## slår ihop dataframsen till en
    
    rownames(sammansatt) <- c("Regressionsmodell", "Polynomregressionsmodell", "Local regression models") ## byter namn på respektive rad

    
 

    
samman_matrix <- as.matrix(sammansatt)

print(samman_matrix)


```